---
title: "Sygnalizacja świetlna"
author: "Michał Błotniak & Adrianna Małkiewicz"
date: "10.06.2017"
output:
  pdf_document: default
  html_document: default
  word_document: default
---

```{r setup, include=FALSE}
knitr::opts_chunk$set(cache = TRUE)
library(knitr)
source('algorithm.R')
source('simulation.R')
```

# Realizacja
Celem projektu było rozwiązanie problemu optymalizacji działania sygnalizacji świetlnej na skrzyżowaniu. Poszukiwany
był taki podział czasu świateł, który spowodowałby minimalizację sumarycznego czasu spędzonego przez wszystkie samochody
na skrzyżowaniu. Szczegółowe informacje zostały zawarte w pliku _koncepcja.pdf_. Poniżej znajdują się również
doprecyzowane kwestie.

W zadaniu nie była brana pod uwagę przepustowość (liczba samochodów, którym udało się w ciągu całej doby przejechać).
Za wartość minimalizowaną została przyjęta suma czasów oczekiwania samochodów na wjazd na skrzyżowanie, ponieważ tak
było zdefiniowane przydzielone zadanie. Co więcej, wartości te są od siebie zależne, więc nie zmienia to zachowania
zaimplementowanego algorytmu.

Pojęcie jednej instancji problemu zostało przedefiniowane na pojedynczy przebieg symulacji dla podanych parametrów
rozkładów. Z tego wynika, że funkcja celu jest niedeterministyczna. Pomiar jakości otrzymanego punktu będzie zatem
wymagał wielokrotnego obliczenia funkcji celu.

## Symulacja (_simulation.R_)
Zadaniem tego modułu było zasymulowanie ruchu samochodów na skrzyżowaniu dla podanych czasów zmiany świateł oraz
rozkładów prawdopodobieństwa przyjazdów samochodów z każdej strony skrzyżowania o określonej porze dnia. Czas przejazdu
jednego samochodu przez skrzyżowanie został zamodelowany poprzez połówkowy rozkład normalny, zamiast normalnego - daje
to pewność, że czas przejazdu przez skrzyżownanie nie będzie ujemny.

Na początku każdego kroku algorytmu, na podstawie rozkładu prawdopodobieństwa dla danej pory dnia, symulowany jest
przyjazd samochodów na skrzyżowanie. Następnie, przejeżdżają kolejno samochody z kierunków N/S, przez czas określony
parametrem dla tego kroku. Jeśli wszystkie samochody z tych kierunków przejadą, to prostopadłe kierunki czekają na
zmianę światła, a następnie przejeżdżają przez skrzyżowanie do końca czasu bieżącego kroku. Jeśli światło zmieni się
zanim wszystkie samochody zjadą ze skrzyżowania, to czekają na kolejną zmianę świateł.

Dodatkowo w trakcie każdego cyklu świateł sumowany jest czas przebywania samochodów na skrzyżowaniu - od chwili
przyjazdu, do czasu ruszenia ze skrzyżowania. W ten sposób określana jest jakość przekazanego jako argument punktu
przestrzeni problemu.

## Metoda optymalizacji (_algorithm.R_)
Zaimplementowany algorytm został zmodyfikowany względem tego opisanego w koncepcji. Główną różnicą jest dobór osobników
do krzyżowania. W obecnej wersji z populacji wybierane są pary zgodnie z opisanymi wcześniej regułami selekcji
proporcjonalnej. Dodatkowo wykorzystywana jest sukcesja generacyjna - potomstwo w pełni zastępuje pokolenie rodziców.
Zmiany były podyktowane kwestiami wydajnościowymi. Wykorzystywane wcześniej krzyżowanie każdy z każdym wymagało
wielokrotnego uruchamiania symulacji dla potomstwa bardzo niskiej jakości.

W trakcie działania algorytmu zapisywany jest najlepszy osobnik ze wszystkich pokoleń. Osobnik ten jest zwracany
po osiągnięciu limitu pokoleń `maxSteps`. 

Zaimplementowany algorytm minimalizuje funkcję celu.

### Opis argumentów
- `heuristic` - funkcja przyjmująca `n` wymiarowy punkt przestrzeni rozwiązania i zwracająca jego ocenę,
- `min` - kres dolny przestrzeni rozwiązań,
- `max` - kres górny przestrzeni rozwiązań,
- `mu` - liczba osobników w populacji,
- `maxSteps` - liczba generowanych pokoleń,
- `mutationMean` - wartość średnia rozkładu mutacji,
- `mutationSd` - odchylenie standardowe rozkładu mutacji,
- `selectionMinProb` - minimalne prawdopodobieństwo selekcji proporcjonalnej.

Podczas eksperymentów dostrajane były parametry `mu`, `maxSteps`, `mutationMean`, `mutationSd` i `selectionMinProb`.
Argumenty `mu` i `maxSteps` wpływają na działanie algorytmu w podobny sposób - wraz z ich zwiększeniem algorytm znajduje
lepsze rozwiązania kosztem wydłużenia czasu obliczeń. Symulacje będą przeprowadzane z ustalonym stosunkiem wartości
`maxSteps = 10000/mu`. Odpowiednio duże wartości parametrów `mutationMean`, `mutationSd`
oraz `selectionMinProb` pozwalają algorytmowi na opuszczenie minimum lokalnego wspomagając eksplorację.
Jednakże zbyt duże zwiększenie tych argumentów pogorsza jakość znajdowanych optimów, dlatego też te parametry będą
strojone.

# Przebieg eksperymentów
Na początku zostały przyjęte przykładowe wartości parametrów symulacji, bazując na średniej przepustowości polskich dróg
z [Generalnego Pomiaru Ruchu GDDKiA](https://www.gddkia.gov.pl/userfiles/articles/g/generalny-pomiar-ruchu-w-2015_15598//SYNTEZA/Synteza_GPR2015.pdf)
(średni ruch = $11178 poj./24~godz. \approx 15 poj./2~min.$). Modelowana jest sytuacja, gdy trasa N/S ma większą
przepustowość niż trasa W/E.

```{r init traffic}
trafficDists <- list(morning = c(20, 17, 6, 9),
                     noon = c(11, 9, 15, 5),
                     afternoon = c(18, 19, 8, 7),
                     night = c(4, 3, 1, 2))
```

Powyższa lista zawiera wektory wartości oczekiwanych rozkładów natężenia ruchu (liczba samochodów przyjeżdżających
w kwancie czasu): z każdego kierunku i dla kolejnych pór dnia. W eksperymentach został przyjęty podział doby
na 720 kawałków (po 2 minuty), w trakcie których każdorazowo wykonywany jest pełen cykl zmiany świateł.

Przyjęty został także średni czas zjeżdżania ze skrzyżowania równy $8s$. Wartość oczekiwana połówkowego rozkładu
normalnego wynosi $1/\theta$, zatem współczynnik $\theta$ jest równy $\theta = \frac{2~min.}{8~s} = 15$

```{r init heur}
theta <- 15

h <- function(point) simulate(point, trafficDists = trafficDists, list(theta = theta)) 
```

Z uwagi na niedeterminizm symulacji wszyskie pomiary jakości wynikowych punktów będą powtarzane `reps` razy.
```{r reps}
reps <- 2
```


Przestrzeń przeszukiwań jest ograniczona wektorami:
```{r min max, echo=TRUE}
minPoint <- rep(0, 720)
maxPoint <- rep(1, 720)
```

Dodatkowo przyjęte zostały punkty referencyjne ze stałą proporcją podziału cyklu świateł ustaloną a priori
($1/2$, $2/3$ i $3/4$ czasu dla kierunku N/S):

```{r init rep}
ref.1.2 <- rep(1/2, 720)
ref.2.3 <- rep(2/3, 720)
ref.3.4 <- rep(3/4, 720)

ref.1.2.results <- replicate(reps, h(ref.1.2))
ref.2.3.results <- replicate(reps, h(ref.2.3))
ref.3.4.results <- replicate(reps, h(ref.3.4))
```

Poniżej prezentowane jest zestawienie wyników otrzymywanych w symulacjach dla punktów referencyjnych.
```{r rep boxplot}
boxplot(list('h(ref.1.2)' = ref.1.2.results,
             'h(ref.2.3)' = ref.2.3.results,
             'h(ref.3.4)' = ref.3.4.results))
```

## Analiza działania algorytmu

### Strojenie wartości `mu` i `maxSteps`
Dla ustalonych:
```{r init vars}
mutationMean <- 0.1
mutationSd <- 0.1
selectionMinProb <- 0
```


```{r run algorithm, warning=FALSE}
mus <- c(10, 100, 1000)
results <- list()

for (mu in mus) {
  message(mu)
  maxSteps <- 10000/mu
  sol <- mea(h,
             min = minPoint,
             max = maxPoint,
             mu = mu,
             maxSteps = maxSteps,
             mutationMean = mutationMean,
             mutationSd = mutationSd,
             selectionMinProb = selectionMinProb)
  results <- c(results, list(sol))
}


df <- data.frame(mu = mus, maxSteps = 10000/mus, mean = sapply(results, mean), sd = sapply(results, sd))
```
```{r run algo table, echo=FALSE}
rownames(df) <- c('Najlepszy algorytmu', 'Punkt referencyjny')
kable(df,
      col.names = c('$\\mu_a$', '$\\sigma$'),
      caption = paste('Wyniki pomiarów dla ', reps, ' powtórzeń z różnymi wartościami $\\theta$.'))

boxplot(list(algorytm = soln.1, ref = refn.1))
#text('Rozkłady wartości wyników symulacji dla najlepszego punktu otrzymanego przez algorytm i punktu referencyjnego.')
```
