---
title: "Sygnalizacja świetlna"
author: "Michał Błotniak & Adrianna Małkiewicz"
date: "10.06.2017"
output:
  pdf_document: default
  html_document: default
  word_document: default
---

# TODO hide this
```{r setup}
library(knitr)
source('algorithm.R')
source('simulation.R')
```

# Realizacja
Celem  projektu  było  rozwiązanie  problemu  optymalizacji  działania  sygnalizacji  świetlnej na skrzyżowaniu.
Poszukiwany był taki podział czasu świateł, aby spowodować minimalizację sumarycznego czasu spędzonego na skrzyżowaniu.
Szczegółowe informacje zostały zawarte w pliku _koncepcja.pdf_. Poniżej znajdują się również doprecyzowane kwestie.

W zadaniu nie była brana pod uwagę przepustowość (liczba samochodów, którym udało się w ciągu całej doby przejechać).
Na wartość minimalizowaną została przyjęta suma czasów oczekiwania samochodów na wjazd na skrzyżowanie, ponieważ tak
było sprecyzowane zadanie od początku. Co więcej, wartości te są ściśle skorelowane ze sobą, zatem nie warto próbować
minimalizować ich jednocześnie.

Jedna instancja problemu została również przedefiniowana i jest to pojedynczy przebieg symulacji dla podanych parametrów
rozkładów.

## Symulacja (_simulation.R_)
Zadaniem tego modułu było zasymulowanie przejazdów samochodów dla podanych czasów zmiany świateł oraz rozkładów. Czas
przejazdu jednego samochodu przez srzyżowanie był zdefiniowany poprzez połówkowy rozkład normalny, zamiast normalnego -
daje to pewność, że czas przejazdu przez skrzyżownanie nie będzie ujemny.
# TODO

## Metaheurystyka
Podczas eksperymentów dostrajane były parametry ...
# TODO

# Przebieg eksperymentów
Na początku zostały przyjęte intuicyjnie przykładowe wartości parametrów symulacji.

```{r init traffic}
trafficDists <- list(morning = c(2, 2, 1, 0.5),
                     noon = c(0.5, 0.5, 0.2, 0.1),
                     afternoon = c(2, 2, 0.8, 0.8),
                     night = c(0.3, 0.2, 0.05, 0.1))
```

Powyższa lista zawiera wektory wartości oczekiwanych rozkładów natężenia ruchu: z każdego kierunku i dla kolejnych pór
dnia. W eksperymentach został przyjęty podział doby na 720 kawałków (po 2 minuty), w trakcie których każdorazowo
dokonywana jest zmiana świateł.

Dodatkowo, wykorzystywany jest punkt referencyjny `ref`, reprezentujący strategię, w której zmiana świateł następuje co
minutę (po równo dla obu stron skrzyżowania):

```{r init rep}
ref <- rep(1/2, 720)
```

## Dobór współczynnika theta
Początkowo został poddany analizie wpływ współczynnika `theta` połówkowego rozkładu normalnego, opisującego czas
przejazdu przez skrzyżowanie. Współczynnik ten ma wprost przełożenie na wartość średnią liczby samochodów
przejeżdżających przez skrzyżowanie w trakcie jednego kwantu czasu (2 minuty), co wynika z charakterystyki połówkowego
rozkładu normalnego.

Poniżej znajduje się tabela z wynikami pomiarów dla wartości $\theta$ z przedziału od 1 do 20. Model zwraca wyniki w
kwantach czasowych równych 2 minuty.

# TODO remove unnecessary part
```{r theta}
reps <- 2 # TODO more on prod
thetas <- seq(1, 20, length = 20)

results <- list()
for (theta in thetas) {
  a <- replicate(reps, simulate(ref, trafficDists = trafficDists, list(theta = theta)))
  results <- c(results, list(a))
}

m <- results %>% sapply(mean)
s <- results %>% sapply(sd)
df <- data.frame(theta = thetas, t =1/thetas * 120, mean = m, sd = s, cv = s/m)
kable(df, col.names = c('$\\theta$', '$t$', '$\\mu_a$', '$\\sigma_a$', '$c_v$'),
      caption = paste('Wyniki pomiarów dla ', reps, ' powtórzeń z różnymi wartościami $\\theta$.'))
```

### Wnioski

Z powyższych danych wynika, że współczynnik zmienności wartości zwracanych przez model $c_v$ maleje wraz ze wzrostem
$\theta$, a od pewnego momentu utrzymuje się na stałym poziomie. Dodatkowo uśrednione wartości zwracane przez model
$\mu_a$ spadają do $300$ kwantów czasu.

Oznacza to, że wszystkie samochody czekały łącznie mniej niż połowę doby. Jest to niepożądane zjawisko, spowodowane zbyt
dużą wartością współczynnika $\theta$ (znacznie większą niż największa wartość oczekiwana natężenia ruchu, która była
równa 2). W takiej sytuacji samochody przejeżdżają tak szybko w stosunku do ich przybywania, że optymalną strategią jest
przełączanie świateł w proporcjach $1:1$ charakteryzjących punkt referencyjny `ref`.

Wynika stąd, że algorytm będzie miał przewagę dla wartości $\theta$ bliskich `max(trafficDists)` oraz mniejszych od tej
wartości.

## Analiza działania algorytmu

# TODO hide unnecessary part
```{r}
h.1 <- function (parameters) simulate(parameters,
         list(morning = c(2, 3, 1, 0.5), noon = c(0.5, 0.5, 0.2, 0.1), afternoon = c(4, 5, 2, 1), night = c(0.3, 0.2, 0.05, 0.1)),
         list(theta = 4))
refn.1 <- replicate(reps, h.1(ref))
solution.1 <- mea(replicate(720, c(0, 1), simplify = FALSE), 10, h.1, maxSteps = 100, mutationMean = 0.01)
soln.1 <- replicate(reps, h.1(solution.1$point))

df <- data.frame(mean = c(mean(soln.1), mean(refn.1)), sd = c(sd(soln.1), sd(refn.1)))
rownames(df) <- c('Najlepszy algorytmu', 'Punkt referencyjny')
kable(df,
      col.names = c('$\\mu_a$', '$\\sigma$'),
      caption = paste('Wyniki pomiarów dla ', reps, ' powtórzeń z różnymi wartościami $\\theta$.'))

boxplot(list(algorytm = soln.1, ref = refn.1))
#text('Rozkłady wartości wyników symulacji dla najlepszego punktu otrzymanego przez algorytm i punktu referencyjnego.')
```
